【裁判字號】    97,易,1598
【裁判日期】    971016
【裁判案由】    竊盜
【裁判全文】
臺灣板橋地方法院刑事判決              97年度易字第1598號
公  訴  人  臺灣板橋地方法院檢察署檢察官
被      告  甲○○
上列被告因竊盜案件，經檢察官提起公訴（97年度偵字第12140
號），被告於本院準備程序中就被訴事實為有罪之陳述，經本院
裁定依簡式審判程序審理，判決如下：
    主  文
甲○○攜帶兇器竊盜，累犯，處有期徒刑捌月，扣案之螺絲起子
壹支沒收。
    事  實
一、甲○○前於民國(1)83年間因煙毒等案件，經臺灣高等法院以
    84年度上訴字第3864號判處應執行有期徒刑3 年確定；(2)又
    於84年間因違反麻醉藥品管理條例案件，經本院以84年度訴
    字第2325號判處有期徒刑3 年10月確定；(3)再於同年間因竊
    盜案件，經本院以85年度訴字第267 號判處有期徒刑1 年2
    月確定；(4)復於85年間因違反動產擔保交易法等案件，經臺
    灣士林地方法院以85年度易字第1441號判處應執行有期徒刑
    2 月確定；上開(2)(3)(4)案間經本院以85年度聲字第1412號裁
    定應執行有期徒刑5 年確定，與上開(1)案接續執行，嗣於88
    年1 月9 日因縮短刑期假釋出監，並付保護管束，迨於92年
    8 月9 日保護管束期滿，假釋未經撤銷視為執行完畢。詎其
    仍不知悔改，基於意圖為自己不法所有，本於竊盜之犯意，
    於97年4 月10日11時許，在臺北縣三重市○○街61號前，見
    乙○○所有之車牌號碼Z9－2202號自用小客車停於該處路邊
    無人看管之際，持其所有客觀上足供兇器使用之螺絲起子1
    支，將上開自小客車右後車窗打破（毀損部分未據告訴）後
    ，竊取乙○○所有置於車內之包包1 個（內含保單1 份、印
    章2 個、土地銀行存摺1 本、計算機1 台等物），得手後，
    嗣於同日11時5 分許，在臺北縣三重市○○路與中寮街口為
    警查獲，並扣得螺絲起子1 支。
二、案經乙○○訴由臺北市政府警察局萬華分局報告臺灣板橋地
    方法院檢察署檢察官偵查起訴。
    理  由
一、本案被告甲○○所犯為死刑、無期徒刑或最輕本刑為3 年以
    上有期徒刑以外之罪，其於準備程序中就被訴事實為有罪之
    陳述，經法官告知簡式審判程序之旨，並聽取公訴人之意見
    後，依刑事訴訟法第273 條之1 第1 項規定，裁定進行簡式
    審判程序，合先敘明。
二、上揭事實業據被告甲○○於本院審理中供認不諱，核與證人
    即告訴人乙○○於警詢及偵訊中指述情節相符，並有螺絲起
    子1 支扣案為憑，復有贓物認領保管單1 紙、查獲照片3 幀
    附卷可稽，是本件事證明確，被告犯行堪以認定。
三、查被告甲○○行竊所用之螺絲起子1 支，係為金屬製品，質
    地堅硬，再參酌該螺絲起子既敲破玻璃，衡情於客觀上具有
    危險性，足對人之生命、身體構成威脅，堪認可供兇器使用
    ，是核被告所為，係犯刑法第321 條第1 項第3 款之攜帶兇
    器竊盜罪。又被告前於(1)83年間因煙毒等案件，經臺灣高等
    法院以84年度上訴字第3864號判處應執行有期徒刑3 年確定
    ；(2)又於84年間因違反麻醉藥品管理條例案件，經本院以84
    年度訴字第2325號判處有期徒刑3 年10月確定；(3)再於同年
    間因竊盜案件，經本院以85年度訴字第267 號判處有期徒刑
    1 年2 月確定；(4)復於85年間因違反動產擔保交易法等案件
    ，經臺灣士林地方法院以85年度易字第1441號判處應執行有
    期徒刑2 月確定；上開(2)(3)(4)案間經本院以85年度聲字第
    1412 號 裁定應執行有期徒刑5 年確定，與上開(1)案接續執
    行，嗣於88年1 月9 日因縮短刑期假釋出監，並付保護管束
    ，迨於92年8 月9 日保護管束期滿，假釋未經撤銷視為執行
    完畢等節，有臺灣高等法院被告前案紀錄表1 份在卷可按，
    其受有期徒刑執行完畢，於5 年以內故意再犯最重本刑有期
    徒刑以上之罪，為累犯，應依刑法第47條第1 項之規定，加
    重其刑。爰審酌被告為國中畢業，智識程度不高，素行非佳
    ，有卷附之臺灣高等法院被告前案紀錄表可參，其正值青壯
    ，竟不思正途謀生，而下手行竊，惟其所竊取之財物非鉅，
    且已返還予被害人，犯後亦已坦承犯行、態度尚佳等一切情
    狀，量處如主文所示之刑，以資懲儆。扣案之螺絲起子1 支
    ，係被告所有供其為本案犯行所用之物，經被告供明在卷，
    應依刑法第38條第1 項第2 款宣告沒收。
據上論斷，應依刑事訴訟法第273 條之1 第1 項、第299 條第1
項前段，刑法第321 條第1 項第3 款、第47條第1 項、第38條第
1項 第2 款，判決如主文。
本案經檢察官連思藩到庭執行職務
中    華    民    國    97    年    10    月    16    日
                  刑事第十五庭  法  官  陳海寧
以上正本證明與原本無異。
如不服本判決應於收受本判決送達後10日內向本院提出上訴書狀
，其未敘述上訴理由者，並得於提起上訴後10日內向本院補提理
由書狀（均須按他造當事人之人數附繕本）「切勿逕送上級法院
」。
                                  書記官  彭麗紅
中    華    民    國    97    年    10    月    16    日
附錄本案論罪科刑法條
刑法第321條（加重竊盜罪）
犯竊盜罪而有左列情形之一者，處6 月以上、5 年以下有期徒刑
：
一、於夜間侵入住宅或有人居住之建築物、船艦或隱匿其內而犯
    之者。
二、毀越門扇、牆垣或其他安全設備而犯之者。
三、攜帶兇器而犯之者。
四、結夥三人以上而犯之者。
五、乘火災、水災或其他災害之際而犯之者。
六、在車站或埠頭而犯之者。
前項之未遂犯罰之。


司法院資訊處製作；財團法人民間司法改革基金會備份。
